【裁判字號】    91,易,1627
【裁判日期】    920404
【裁判案由】    違反電子遊戲場業管理條例
【裁判全文】
臺灣臺中地方法院刑事判決                        九十一年度易字第一六二七號
    公  訴  人  臺灣臺中地方法院檢察署檢察官
    被      告  乙○○
右列被告因違反電子遊戲場業管理條例等案件，經檢察官聲請簡易判決處刑（九十一
年度偵字第六二六九號），本院臺中簡易庭認不得以簡易判決處刑，移由本院改依通
常程序審理，判決如左：
    主  文
乙○○共同以賭博為常業，處有期徒刑陸月，如易科罰金，以參佰元折算壹日。扣案
如附表所示之物均沒收。
    事  實
一、乙○○為臺中市○○區○○路三段六六之六號「史提夫運動用品館」（實際上經
    營史提芬庭園撞球廣場）之實際負責人，未依電子遊戲場業管理條例之相關規定
    辦理電子遊戲場業之營利事業登記，而自民國（下同）九十一年三月初起，在上
    開所經營之撞球場之公眾得出入之場所內，擅自設置如附表編號二至六所示之電
    動賭博機具共十六臺，而經營電子遊戲場業務，並自同年三月七日起僱用甲○○
    （已於九十二年一月三十日判決）擔任開分、洗分之工作，在該處共同基於犯意
    之聯絡，在連續與不特定人賭博財物，其賭博方法為：以現金一比一之方式開分
    ，押中者，可得倍數之獎金，並以同比例之方式換回現金，未押中者，則押注之
    金額，即歸乙○○所有，二人均恃以為生，以之為常業。嗣於同年三月二十七日
    二十一時二十分許在上址為警查獲，並扣得如附表所示電動賭博機具十六臺、賭
    資新臺幣（下同）三萬六千六百元、洗分單一張、營業日報表一張。
二、案經臺中市警察局第六分局報請臺灣臺中地方法院檢察署檢察官聲請簡易判決處
    刑，本院臺中簡易庭認不得以簡易判決處刑，移由本院改依通常程序審理。
    理  由
一、右開事實，業據被告乙○○於偵審中供認不諱，核與同案被告甲○○供述情節相
    符，復有當場查獲如附表所示之扣案之上開電動賭博機具、賭資、洗分單、營業
    日報表等扣案可證，以及現場簡圖一紙、現場照片十幀在卷可稽，事證明確，被
    告犯行堪以認定。
二、查本件現場查獲之電動賭博機具多達十六臺，當場扣得之賭資亦高達三萬六千六
    百元，顯見規模非小，顯有賴以為生而為常業之情形，故核被告乙○○所為，係
    犯刑法第二百六十七條之常業賭博罪，檢察官以刑法第二百六十六條第一項前段
    之普通賭博罪聲請簡易判決處刑，容有未洽，起訴法條應予變更。被告乙○○與
    同案被告甲○○間，有犯意之聯絡及行為分擔，均為共同正犯。次按電子遊戲場
    業管理條例業於八十九年二月三日公布，該條例第十一條第一項並規定，電子遊
    戲場業於申請營利事業登記時，除應依相關法令辦理外，應向直轄巿、縣（巿）
    主管機關申請核發營利事業登記證及營業級別證，並辦理下列事項之登記：一、
    營業級別，二、機具類別，三、營業場所管理人，四、營業場所之地址。同條例
    第三十九條並明定自公布日施行，故依中央法規標準法第十三條規定，該條例已
    自同年二月五日生效，於該條例生效後，設置以電腦方式操縱，產生或顯示聲光
    影像、圖案、動作之電子遊戲機，供不特定人為益智或娛樂類遊戲之營利事業（
    同條例第三條、第四條參照），應依前開規定辦理營利事業登記，未依該條例辦
    理營利事業登記者，依同條例第十五條之規定，即不得經營電子遊戲場業。核被
    告於前開條例生效後，未依前開規定辦理營利事業登記，經營電子遊戲場業，所
    為係違反電子遊戲場業管理條例第十五條之規定，應依同條例第二十二條之規定
    處罰。被告所犯常業賭博罪及違反電子遊戲場業管理條例二罪之間，係一行為觸
    犯數罪名之想像競合犯，應依刑法第五十五條之規定，從一重之常業賭博罪處斷
    。爰審酌本件查獲之電玩數量非少，所生危害不小，惟被告乙○○除本件外，無
    其他犯罪前科，品行尚稱良好，且遭查獲後已將上開撞球場頂讓予陳志宏經營，
    目前未再擺設電子遊戲機等情，業經證人陳志宏在庭結證明確（九十二年一月十
    七日審判筆錄），其經營時間不長，犯罪後坦承犯行並表悔意，態度良好等一切
    情狀，量處如主文第一項所示之刑，並諭知易科罰金之折算標準。扣案如附表編
    號二至六所示電動賭博機具十六臺，為當場賭博之器具，如附表編號一所示之現
    金三萬六千六百元為當場查扣之賭資，均應依刑法第二百六十六條第二項之規定
    宣告沒收。如附表編號七、八所示營業日報表一張、洗分單一張，均為被告乙○
    ○所有，且係供犯罪所用之物，業經被告乙○○供承在卷，應依刑法第三十八條
    第一項第二款之規定宣告沒收。
三、另檢察官聲請併案辦理（九十一年度偵字第一四一一四、一一八二二號）意旨略
    以：被告乙○○又於不詳時間起，至九十一年五月二十日止，在史提芬庭園撞球
    廣場內，擺設三臺名為「選物販賣機」之電子遊戲機，嗣於九十一年五月二十日
    為臺中市政府派員查獲，因認被告乙○○此部分犯行亦涉犯違反電子遊戲場業管
    理條例，且與前揭有罪部分係連續犯之裁判上一罪，請求併予審理云云。
四、訊據被告乙○○對於在九十一年五月二十日為臺中市政府在上開所經營之撞球場
    內查獲三臺選物販賣機之事實坦承不諱，惟辯稱：該三臺機器係向冠興企業有限
    公司購買，該等機器業經經濟部認定非屬電子遊戲機，伊才擺設等語。經本院向
    經濟部函詢結果，俗稱之「娃娃機」如係提供消費者利用電力及機器手臂抓取物
    品如絨布玩具等，因其是否提供物品，係取決於消費者之技術及熟練程度，故屬
    電子遊戲機，但冠興企業有限公司生產之選物販賣機外觀雖與一般「娃娃機」類
    同同，但消費者投幣後，如未取到物品，可繼續操作，直至取到物品為止，故曾
    於八十九年四月二十六日向經濟部申請免列為電子遊戲機，該部經電子遊戲機評
    鑑委員會第四十一次會議討論後，決議為非屬電子遊戲機，有經濟部九十二年二
    月十一日經商字第○九二○○○二○七八○號函所附：八十九年四月十八日經（
    八九）商七字第八九二○六九○七號函、八十九年六月五日經（八九）商字第八
    九○二一○五五○號函在卷可參。是被告乙○○所辯，確有所據。而檢察官聲請
    併辦部分，並未將該等機臺扣案，本院無從勘驗比對是否確為冠興企業有限公司
    出品及是否未取到物品，可繼續操作至取到物品為止，故此部分事證並非明確，
    基於無罪推定及罪疑惟輕之原則，應為有利於被告之認定，此部分本院無從併予
    審理，爰退回檢察官另為適法之處理。
據上論斷，應依刑事訴訟法第四百五十二條、第二百九十九條第一項前段、第三百條
，電子遊戲場業管理條例第二十二條，刑法第十一條前段、第二十八條、第二百六十
七條、第二百六十六條第二項、第四十一條第一項前段、第三十八條第一項第二款，
罰金罰鍰提高標準條例第一條前段、第二條，判決如主文。
中      華      民      國    九十二    年      四      月      四      日
                                  臺灣臺中地方法院刑事第七庭
                                        法  官  林念祖
右正本證明與原本無異。
如不服本判決，應於送達後十日內向本院提出上訴狀（須附繕本），上訴於台灣高等
法院台中分院。
                                        書記官
中      華      民      國    九十二    年      四      月      四      日
附表：
編號   名稱及數量
一     賭資新臺幣參萬陸仟陸佰元
二     樸克單機陸臺
三     麻將滿貫大亨伍臺
四     賽馬連線兩人座貳臺
五     樸克十三張壹臺
六     小瑪莉貳臺
七     營業日報表壹張（偵卷第三○頁）
八     洗分單壹張（偵卷第三一頁）
附錄論罪科刑法條
中華民國刑法第二百六十七條
以賭博為常業者，處二年以下有期徒刑，得併科一千元以下罰金。
電子遊戲場業管理條例第十五條
未依本條例規定辦理營利事業登記者，不得經營電子遊戲場業。
電子遊戲場業管理條例第二十二條
違反第十五條規定者，處行為人一年以下有期徒刑、拘役或科或併科新台幣五十萬元
以上二百五十萬元以下罰金。


司法院資訊處製作；財團法人民間司法改革基金會備份。
